# 关于境内公司支付境外代扣代缴所得税问题

提问人：hs1994124 时间：2020-02-24 08:05:31
陈版，请教一个所得税问题。
境外某公司向我们提供一个软件的使用权，我们按年向对方支付费用，假设一年 100 万人民币。根据税法的源泉扣缴，我们公司应当代扣代缴10%的所得税，假设合同金额是不含税价格。但是由于合同规定，该项代扣代缴的税费由我们公司承担。即所得税为100*10%=10万元
问题是我们如何入账？这笔代扣代缴的税费是计入税前利润的管理费用，还是税后所得税费用？也就是这个 10 万能否税前扣除？
借：管理费用 110
贷：应交税费 10
贷：现金 90
还是
借：所得税费用 10
贷：应交税费 10

回答人：chenyiwei
代扣代缴的企业所得税不是本企业的所得税费用，应计入管理费用等相关成本费用项目。能否税前扣除的问题建议咨询税务专业人士。